臺灣彰化地方法院刑事判決　　　　　　　　　　　　　九十一年度訴字第四二八號
　　公　訴　人　臺灣彰化地方法院檢察署檢察官
　　被　　　告　甲○○
右列被告因違反毒品危害防制條例案件，經檢察官提起公訴（九十一年度毒偵字第四
五一、九四三號），本院判決如左：
    主      文
甲○○施用第一級毒品，處有期徒刑拾月；又施用第二級毒品，處有期徒刑陸月，扣
案之安非他命壹包（毛重零點捌公克），沒收銷燬之。主刑部分應執行有期徒刑壹年
貳月。
    事      實
一、甲○○前因施用毒品案件，經送觀察、勒戒後，認無繼續施用毒品之傾向，由台
    灣台中地方法院檢察署檢察官於民國八十八年十一月十日以八十八年度毒偵字第
    一五三三號為不起訴處分確定；復因施用第一、二級毒品案件，經觀察、勒戒後
    ，認有繼續施用毒品之傾向，由法院裁定令入戒治處所施予強制戒治一年，所涉
    施用第二級毒品犯行部分，經台灣南投地方法院以九十年度易字第三八九號判決
    判處有期徒刑四月，如易科罰金以三百元折算一日確定；至於施用第一級毒品部
    分，則與其於停止戒治期間之施用第一級毒品犯行，併由本院於九十年十一月九
    日以九十年度訴字第一二五三號判決定應執行刑有期徒刑一年確定（均未執畢）
    。詎仍不知悔改，復於九十一年二月十八日之某時，以將海洛因摻於香煙內點火
    吸食之方式，在彰化縣芬園鄉某位友人住處內，施用第一級毒品海洛因一次。復
    另行起意，於九十一年二月十九日或其前四日內某時，在不詳地點，以不詳方式
    施用第二級毒品安非他命一次。嗣於九十一年二月十九日晚間十時三十分許，在
    彰化縣芬園鄉○○路○段三十九巷二十二號前為警查獲，並自其所攜皮包內扣得
    安非他命一包（毛重零點八公克）。
二、案經南投縣警察局草屯分局報請台灣彰化地方法院檢察署檢察官偵查及自動檢舉
    偵查起訴。
    理      由
一、訊據被告甲○○對於右揭施用第一級毒品海洛因之事實固坦承不諱，惟矢口否認
    有何施用安非他命犯行，辯稱：可能因為朋友在屋內吸食安非他命，伊未能及時
    離開才吸入煙氣，扣案之安非他命是以前施用未完所遺留，本來是要將之丟棄云
    云。然查：被告於前揭時地獲案後，經警採其尿液送請專業鑑定機構以氣相層析
    質譜儀分析法（GC/MS）檢驗結果，確呈嗎啡及安非他命類陽性反應，有詮昕科
    技股份有限公司出具之濫用藥物尿液檢驗報告一紙附卷可稽。而常人如未施用安
    非他命，其尿水應無甲基安非他命反應，倘有施用者，約百分之九十於九十六小
    時內自尿中排出，故推算施用期間最長可能不會超過四日，業經行政院衛生署藥
    物食品檢驗局八十一年二月八日以（八一）藥檢壹字第００一一五六號函詳加闡
    釋。是被告如未於九十一年二月十九日採尿前四日內施用安非他命，當無可能於
    其尿液中驗得該類毒品之陽性反應。況且被告尿液中所含安非他命成分並非微量
    （高達8734ng/ml），如其確係友人在旁施用安非他命之際不慎吸入，按理既非
    近距離直接經由己身口鼻將煙氣吸入體內，而係煙氣瀰漫於室內空間內四散飄逸
    ，氣體所含毒品成分之濃度及停留體內時間之久暫均應受有相當影響，自無可能
    仍得在被告尿液中驗得如此高濃度之安非他命成分殘留。又被告為警查獲時，確
    實在其隨身攜帶之皮包內發現安非他命一包（毛重零點八公克），並當場予以扣
    案為憑，而被告復於警訊時自承扣案之安非他命係供自己施用等語，倘被告真有
    將毒品丟棄之意，且為前次施用毒品後之剩餘，又豈有可能將之隨身攜帶於皮包
    內以備不時之需？足徵被告前揭所辯並未施用安非他命云云，均與實情不符，不
    足為採。又被告前因施用毒品案件，經送觀察、勒戒後，認無繼續施用毒品之傾
    向，由台灣台中地方法院檢察署檢察官於八十八年十一月十日以八十八年度毒偵
    字第一五三三號為不起訴處分確定；復因施用第一、二級毒品案件，經觀察、勒
    戒後，認有繼續施用毒品之傾向，由法院裁定令入戒治處所施予強制戒治一年，
    所涉施用第二級毒品犯行部分，經台灣南投地方法院以九十年度易字第三八九號
    判決判處有期徒刑四月，如易科罰金以三百元折算一日確定；至於施用第一級毒
    品部分，則與其於停止戒治期間之施用第一級毒品犯行，併由本院於九十年十一
    月九日以九十年度訴字第一二五三號判決定應執行刑有期徒刑一年確定等情，有
    台灣彰化地方法院檢察署刑案資料查註紀錄表、台灣高等法院被告全國前案紀錄
    表、不起訴處分書、刑事判決在卷可按。本案事證已臻明確，被告犯行至堪認定
    。
二、核被告甲○○三犯以上施用第一、二級毒品海洛因及安非他命，所為係犯毒品危
    害防制條例第十條第一項、第二項之施用第一、二級毒品罪。其於施用前後持有
    海洛因及安非他命之低度行為，應為施用之高度行為所吸收，不另論罪。所犯上
    開二罪間，犯意各別，行為互殊，應予分論併罰。爰審酌被告前有多次施用毒品
    前科，先後經法院裁定送觀察、勒戒及強制戒治，且最近一次甫於九十年十一月
    間經法院判處徒刑確定，猶執意繼續施用毒品，顯見其欠缺禁絕毒品之決心，品
    行非佳，應有施予相當期間監禁教化之必要，及其犯罪手段、所生危害、犯後並
    未坦承施用安非他命犯行之態度、具有高中肄業學歷之智識程度等一切情狀，分
    別量處如主文所示之刑，並定其應執行之刑，以示懲儆。扣案之安非他命一包（
    毛重零點八公克），為毒品危害防制條例第二條第二項第二款所稱之第二級毒品
    ，應依同條例第十八條第一項前段之規定，沒收銷燬之。
據上論斷，應依刑事訴訟法第二百九十九條第一項前段，毒品危害防制條例第十條第
一項、第二項、第十八條第一項前段，刑法第十一條前段、第五十一條第五款，判決
如主文。
本案經檢察官黃淑媛到庭執行職務。
中    華    民    國九十一      年      五      月      二十四      日
                                臺灣彰化地方法院刑事第三庭
                                    法      官  高  文  崇
右正本證明與原本無異。
如不服本判決，應於判決送達後十日內向本院提出上訴狀( 須附繕本 )。
                                    法院書記官  謝  志  鑫
中    華    民    國    九十一      年      五      月      二十七      日
毒品危害防制條例第十條：
施用第一級毒品者，處六月以上五年以下有期徒刑。
施用第二級毒品者，處三年以下有期徒刑。
